# 同一控股下被投资方净资产为负数

提问人：lingsu 时间：2011-09-28 13:30:08
请教斑竹，我现在遇到一个同一控股下的企业合并。被投资方净资产为负数，请问我的长投怎么确认，以负数确认？在企业合并报表中，又怎么反映？谢谢

回答人：chenyiwei
此问题已在本版面上讨论过多次。 1 、个别报表层面的长期股权投资成本按零确认。实际支付的对价款与零之间的差额冲减资本公积。 2 、合并报表层面，要视同自最早比较期间期初（或者合并方、被合并方开始共同处于同一最终控制方控制范围之日）起就已合并在一起，因此以前年度的被合并方利润表也要纳入合并范围。因此以前年度的超额亏损也会自然反映在合并报表的未分配利润中。
如果该被合并方有少数股权的，则按解释 4 号第六条规定，少数股东也应按比例承担该超额亏损。

回答人：chenyiwei
回复 airbit 的帖子
此类交易是否属于内部交易的判断，主要是判断“集团内设备公司将物料出售给施工单位”和“施工单位将该物料用于本企业的工程”这两项交易是否存在关联，主要考虑：
1 、施工单位能否自主确定该种物料的供应商； 2 、物料销售价格与市场价格是否存在重大差异； 3 、设备公司出售给施工单位的物料，与施工单位用于本企业工程的物料，是否就是同一批，其数量、品种是否对应； 4 、物料销售价格与工程结算价格之间是否存在对应关系；等等。

回答人：chenyiwei
回复 airbit 的帖子
如果期末这部分物料已经销售给施工单位，但施工单位暂时尚未将其投入本公司的工程使用的，则在确定其未来将投入本公司的工程，且符合上面帖子所述其他特征的情况下，在合并报表层面应当列报为一项发出商品，并冲回该项销售的毛利。
借：营业收入——材料销售 贷：其他应付款——施工单位
借：发出商品 贷：营业成本——材料销售

提问人：airbit 时间：2011-11-09 08:35:46
回复 chenyiwei 的帖子
陈版，你好！
由于母公司的长投按零确认，那如何和子公司的实收资本抵消？ 是冲资本公积，还是年初未分配利润？谢谢！

回答人：chenyiwei
合并报表中的处理结果就是把子公司的累计留存收益负数冲减合并留存收益，同时把子公司的实收资本和资本公积并入到合并报表的资本公积中。